# 承接定建项目问题

提问人：交流界 时间：2013-11-20 23:37:30
A公司今年承接一定建项目，A公司出地，根据与客户的协商及设计按照客户的需求进行建造厂房，其建造费用由客户出资，建成后整体转让客户。客户根据其造价乘以约定的比例支付给上市公司代建的管理费和协商的土地价款作为实际的支付对价。请问此业务的转让是按照商品销售处理，还是按照建造合同准则处理？应注意哪些要点？

回答人：chenyiwei
请参考《企业会计准则解释第 3 号》第六条规定处理。 就你说的情况看，采用建造合同模式（成本加成合同）的可能性相对较大。